【裁判字號】    97,簡上,476
【裁判日期】    970716
【裁判案由】    傷害
【裁判全文】
臺灣高雄地方法院刑事判決             97年度簡上字第476號
上  訴  人
即  被  告  乙○○
上列上訴人因傷害案件，不服本院高雄簡易庭於97年4 月24日所
為96年度簡字第6329號刑事簡易判決（聲請簡易判決處刑案號：
96年度偵字第22473 號），提起上訴，本院管轄之第二審合議庭
判決如下：
    主  文
上訴駁回。
    事  實
一、乙○○與真實姓名年籍不詳、綽號「宗仔」之成年男子（下
    稱「宗仔」）共同基於傷害他人身體之犯意聯絡，於民國95
    年12月25日3 時10分許，在位於高雄市苓雅區○○○路205
    號「享溫馨KTV 」之第55號包廂內，因不明原因，由乙○○
    壓制丁○○，再由「宗仔」徒手毆打丁○○，致丁○○受有
    左上眼皮瘀傷5x2 公分、右臉頰瘀傷2x2 公分之傷害。
二、案經丁○○訴由高雄市政府警察局苓雅分局報告臺灣高雄地
    方法院檢察署檢察官聲請簡易判決處刑。
    理  由
一、本判決後述所引用之證據資料，其中傳聞證據部分，縱無刑
    事訴訟法第159 條之1 至第159 條之4 或其他規定之傳聞證
    據例外情形，亦因檢察官及被告乙○○同意可作為證據使用
    ，依刑事訴訟法第159 條之5 第1 項之規定，本院審酌該證
    據作成之情況，認為適當，應得為證據。
二、訊據被告矢口否認有何傷害之犯行，辯稱：95年12月25日，
    伊女朋友丙○○（現為被告配偶）與其任職於湖畔汽車旅館
    之同事陳彩螢、丁○○及一名不知名之女同事相約至享溫馨
    KTV 唱歌，丙○○也約伊一起去唱歌。伊在享溫馨KTV 遇到
    伊在KTV 認識的朋友「宗仔」，恰巧「宗仔」也來享溫馨KT
    V 唱歌，伊約「宗仔」待會也來伊包廂內一同唱歌，大約經
    過1 小時許，「宗仔」進來伊包廂內一同唱歌，後來伊與丙○○唱完歌要離開時，「宗仔」突然站起來毆打丁○○，伊
    見狀趕過去把他們架開，伊沒有壓住丁○○，伊是在幫忙勸
    架云云。惟查：
  (一)被告於前揭時、地壓制丁○○，再由「宗仔」徒手毆打丁○○，致丁○○受有左上眼皮瘀傷5x2 公分、右臉頰瘀傷2x 2
    公分之傷害之事實，業據告訴人丁○○於警詢時指述歷歷（
    警卷第4 、5 頁）、於偵訊時具結明確（偵卷第6 頁），核
    與證人陳彩螢於警詢、偵訊時之證稱內容（警卷第6 頁、偵
    卷第6 頁）相符一致，復有林進興醫院驗傷診斷書1 紙在卷
    可憑（警卷第8 頁），應堪認定。
  (二)證人丙○○雖於本院審理時具結證稱：案發當天丁○○係被
    「宗仔」毆打，伊與被告過去勸架等語（本院卷第25頁），
    惟又稱：「（審判長問：你稱被告有過去勸架，被告如何勸
    ？）被告看到「宗仔」打丁○○，被告就過去勸架，當時地
    上都是酒瓶、碎玻璃很滑，丁○○就滑倒，被告也跟著滑倒
    ，被告滑倒就壓在丁○○身上，丁○○跟被告倒在地上之後
    ，那時候「宗仔」還是在打，所以他們才會以為是被告壓著
    丁○○讓「宗仔」打。」、「（審判長問：當初地上為何會
    滑？）因為「宗仔」將桌子踢開，桌子上的酒瓶就破掉，裡
    面的酒就灑在地上，所以地上才會滑。」、「（審判長問：
    丁○○已經倒了，被告只要去拉住「宗仔」就好了，為什麼
    會倒在丁○○身上？）丁○○還沒有滑倒的時候，被告就站
    在丁○○前面，丁○○要站起來反擊的時候，就因為地上太
    濕而滑倒，被告因為站在丁○○的前面，丁○○的腳好像有
    踢到被告，所以被告也滑倒。」等語（本院卷第27至30頁）
    ，復有其所繪製之現場圖1 紙在卷可稽（本院卷第37頁），
    惟此結證情節與被告前揭所辯不相符合，且若證人丙○○所
    證為真，此為有利於被告之事實，衡情被告應會向警方或檢
    察官供述，然被告於警詢、偵訊時，卻不曾提過伊是因滑倒
    而不小心壓到丁○○，而係於偵訊時供稱：伊是趕過去勸架
    ，架開「宗仔」與丁○○，伊從未壓住丁○○等語（偵卷第
    6 頁）；此外，「故意壓制」與「不小心滑倒而壓到」之外
    觀行為顯有不同，丁○○、陳彩螢豈會無從分辨，若證人丙○○所言為真，何以丁○○、陳彩螢均指稱被告壓制行為，
    綜上足認證人丙○○前揭結證情節，顯與事實不符，而係迴
    護被告之詞，尚難採信。
  (三)被告雖以前詞置辯，惟被告之辯稱與證人丁○○、陳彩螢、
    丙○○前揭證述內容均有所不符，且被告若係在場勸架，而
    非壓制丁○○讓「宗仔」之毆打，何以丁○○、陳彩螢不如
    實結證，渠等與丙○○同為湖畔汽車旅館之同事，且案發當
    日一同相約唱歌，實無甘冒偽證之罪責而誣陷被告之動機，
    再被告若果真在勸架，衡情會設法使「宗仔」出面說明，以
    還自己清白，然被告於警詢時供稱：「（問：「宗仔」姓名
    年籍？你能否通知「宗仔」到案說明？）我不知道，我可以
    盡量問看看，但是不敢保證。」、「（問：「宗仔」之聯絡
    電話為何，住在何處？）我要問朋友看看，我不知道。」（
    警卷第2 頁）；於本院審理時供稱：「（檢察官問：如何認
    識「宗仔」？）是在KTV 認識，有看過很多次，都是跟朋友
    去唱歌時看到。」、「（檢察官問：這樣為何會找不到「宗
    仔」？）因為我要找「宗仔」必須透過朋友，我的朋友可能
    有跟「宗仔」講我要找他出來作證，我朋友沒有跟我說「宗
    仔」真實年籍。」（本院卷第32頁）；依上可知既然被告係
    在KTV 與朋友一同認識「宗仔」，應不至於全數朋友均不知
    「宗仔」之真實姓名，被告要得知「宗仔」之真實姓名，尚
    非艱難之事，況此事影響被告甚大，倘被告所辯為真，當會
    努力於此，以使檢察官或本院得以傳訊「宗仔」到庭作證，
    然被告於案發之後迄今，已經過1 年餘之時間，仍未提出「
    宗仔」之真實姓名以供調查，其舉止實與常情不符，益徵被
    告勸架之辯解，顯係卸責之詞，不足採信。
  (四)綜上所述，被告空言辯稱伊係在場勸架，並無壓制告訴人丁○○云云，核與事實不符，不足可採。本件事證明確，被告
    犯行堪以認定。
三、核被告所為，係犯刑法第277 條第1 項之普通傷害罪。原審
    以被告所犯事證明確，適用刑法第277 條第1 項之規定，並
    審酌被告不明原因即率然傷害告訴人，所為實屬不該，且犯
    後仍否認犯行，不知省悟，及告訴人所受之傷勢，迄今尚未
    與告訴人達成和解等一切情狀，量處拘役50日，並斟酌本案
    犯罪情節、被告之經濟狀況及智識程度等情，諭知以新臺幣
    1,000 元折算1 日之易科罰金折算標準，復以本件犯罪時間
    係在96年4 月24日以前，合於中華民國96年罪犯減刑條例所
    規定之減刑要件，減其宣告刑2 分之1 ，並諭知同上易科罰
    金之折算標準，經核原審認事用法均無違誤，量刑亦稱妥適
    。被告提起上訴，猶執前詞否認犯罪，指摘原判決不當，為
    無理由，應予駁回。
據上論斷，應依刑事訴訟法第455 條之1 第1 項、第3 項、第36
8 條，判決如主文。
本案經檢察官甲○○到庭執行職務。
中    華    民    國    97    年    7     月    16    日
                  刑事第十庭    審判長 法  官   何秀燕
                                       法  官   林揚奇
                                       法  官   顏銀秋
上正本證明與原本無誤。
不得上訴。
中    華    民    國    97    年    7     月    16    日
                                       書記官   董明惠


司法院資訊處製作；財團法人民間司法改革基金會備份。
